臺灣高等法院民事判決　　　　　　　　　　99年度再字第57號
再審原　告　楊啟桂
訴訟代理人　陳學驊律師
再審被　告　王震謙
上列當事人間請求侵權行為損害賠償事件，再審原告對於中華民
國99年4月27日本院98年度上字第455號確定判決提起再審之訴，
本院判決如下：
    主      文
再審之訴駁回。
再審訴訟費用由再審原告負擔。
    事實及理由
一、本件再審原告起訴主張略以：按臺灣高等法院98年度上字第
    455號判決（下稱原確定判決） 一方面認定再審被告於民國
    97 年7月間係減少33％之勞動能力， 而台大醫院於99年1月
    間鑑定認係減損24％至26％之勞動能力，乃取其中間值，認
    再審被告係減損25％之勞動能力，且算至再審被告65歲退休
    ，卻又認為再審被告勞動能力減損之範圍由33％減少至25％
    ，已在慢慢復原中，則再審被告勞動能力減損之程度即非持
    續而永久，有民事訴訟法第496條第1項第2款之再審理由；
    再者，再審被告自97年7月至年11月間復原且提升8％之勞動
    能力，其勞動能力之減損並非永久不變，據此推論再審被告
    應可於51個月後康復，甚至或緩或急之可能，再審被告現今
    之復原情況，是否仍係減損25％或逐漸復原中，須待專業鑑
    定，此為原審或因不知有該項證物或為不能使用，現始能使
    用之證物，則原確定判決亦有同項第13款之再審理由，爰依
    民事訴訟法第496條第1項第2款及第13款之規定 提起再審之
    訴，聲明求為判決：原確定判決廢棄，該廢棄部分駁回再審
    被告在前訴訟程序之訴及其假執行之聲請等語。再審被告則
    未提出任何聲明及答辯。
二、按民事訴訟法第496條第1項第2款規定 所謂「判決理由與主
    文顯有矛盾」係指判決依據當事人主張之事實，認定其請求
    或對造抗辯為有理由或無理由，而於主文為相反意思之諭知
    而言，且須判決理由與主文相牴觸甚為明顯者，始足當之（
    最高法院80年臺再字第130號判例參照）。 經查：原確定判
    決第11頁係說明長庚醫院之鑑定結果認再審被告勞動力減損
    33％，並未認定再審被告於97年間之勞動能力減損為33％，
    而判決書第12頁第1行以下所載：「 評估結果認為王震謙全
    人失能比例為24％至26％，顯然王震謙之症狀已在慢慢復原
    中，自以最新之鑑定較符現況」等語，僅在說明前後二次鑑
    定結果何者較為可採，亦未認定再審被告之勞動能力減損並
    非永久等情，有該判決書在卷可稽。再審意旨認原確定判決
    一方面認定再審被告於民國97年 7月間係減少33％之勞動能
    力，而台大醫院於99年 1月間鑑定認係減損24％至26％之勞
    動能力，再認再審被告係減損25％之勞動能力，有判決理由
    與主文顯有矛盾云云，與實情不符，尚無可採，自難認原確
    定判決有該款之再審理由。
三、次按民事訴訟法第496條第1項第13款規定所謂「證物」專指
    物證，並不包含人證或其他證據方法。本件再審原告所稱符
    合該款規定之證物，係以「再鑑定再審被告之復原情況」之
    鑑定方法為據，有其再審起訴狀可憑；然鑑定固屬證據調查
    之方法之一，惟並非物證，自不屬該款所指之「證物」。再
    審原告認有再鑑定必要，而認原確定判決有此款再審理由云
    云，於法顯有不合。
四、末按再審之訴顯無再審理由者，得不經言詞辯論，以判決駁
    回之。本件再審原告主張之再審事由，顯無理由，應予駁回
    。爰不經言詞辯論以判決駁回其訴。
五、據上論結，本件再審之訴顯無理由。 依民事訴訟法第502條
    第2項、 第78條，判決如主文。
中    華    民    國  100    年    1    月     21     日
                  民事第九庭
                      審判長法  官  黃熙嫣
                            法  官  陳玉完
                            法  官  李國增
正本係照原本作成。
如不服本判決，應於收受送達後20日內向本院提出上訴書狀，其
未表明上訴理由者，應於提出上訴後20日內向本院補提理由書狀
（均須按他造當事人之人數附繕本）上訴時應提出委任律師或具
有律師資格之人之委任狀；委任有律師資格者，另應附具律師資
格證書及釋明委任人與受任人有民事訴訟法第466條之1第 1項但
書或第2項（詳附註） 所定關係之釋明文書影本。如委任律師提
起上訴者，應一併繳納上訴審裁判費。
中    華    民    國   100    年    1     月    21    日
                            書記官  倪淑芳
附註：
民事訴訟法第466條之1（第1項、第2項）：
對於第二審判決上訴，上訴人應委任律師為訴訟代理人。但上訴
人或其他法定代理人具有律師資格者，不在此限。
上訴人之配偶、三親等內之血親、二親等內之姻親，或上訴人為
法人、中央或地方機關時，其所屬專任人員具有律師資格並經法
院認為適當者，亦得為第三審訴訟代理人。